臺灣臺東地方法院刑事判決　　　　　　　100年度易字第247號
公　訴　人　臺灣臺東地方法院檢察署檢察官
被　　　告　王志銘
上列被告因違反毒品危害防制條例案件，經檢察官提起公訴（10
0年度毒偵字第350號），本院依簡式審判程序判決如下：
    主  文
王志銘施用第二級毒品，累犯，處有期徒刑柒月。未扣案之玻璃
球吸食器壹個，沒收之。
    犯罪事實
一、王志銘前於民國（下同）87年間因違反麻醉藥品管理條例案
    件，經臺灣高雄地方法院以87易字第2247號判決有期徒刑5
    月，嗣經臺灣高等法院高雄分院以87年度上易字第1762號判
    決免刑並裁定送觀察勒戒，於87年8月19日因無繼續施用傾
    向出所；復於89年間因施用毒品案件，經臺灣高雄地方法院
    以89年度毒聲字第6800號裁定送觀察、勒戒後，因有繼續施
    用傾向，再經臺灣高雄地方法院以89年度毒聲字第7906號裁
    定送強制戒治，嗣經臺灣高雄地方法院以90年度毒聲字第19
    43號裁定停止戒治，所餘期間付保護管束，並以90年度雄簡
    字第566號判決判處有期徒刑5月確定，於91年2月29日易科
    罰金執行完畢，再經臺灣高雄地方法院以90年度毒聲字第57
    69號裁定撤銷停止戒治，令入戒治處所施以強制戒治，於91
    年4月25日期滿執行完畢。又於90年間因施用第二級毒品案
    件，經臺灣高雄地方法院以91年度易字第1327號判決有期徒
    刑10月確定，於92年8月3日縮刑期滿執行完畢。再於94年間
    因違反槍砲彈藥刀械管制條例、竊盜案件，經臺灣高雄地方
    法院以94年度訴字第2149號判決分別判處有期徒刑4月，併
    科罰金新臺幣（下同）3萬元、10月，應執行有期徒刑1年，
    併科罰金3萬元確定；復於94年間因施用第二級毒品案件，
    經臺灣高雄地方法院以94年度易字第1034號判決判處有期徒
    刑4月確定，與前開兩罪經臺灣高雄地方法院以94年度聲字
    第3908號裁定應執行有期徒刑1年4月，併科罰金3萬元確定
    ；另於94年間因犯竊盜案件，經臺灣高雄地方法院以95年度
    易字第426號判決判處有期徒刑1年6月，嗣經臺灣高雄地方
    法院以96年度聲減字第3364號裁定減刑為有期徒刑9月確定
    ，與前開數罪接續執行，於96年11月6日縮刑期滿執行完畢
    。復於98年間因施用第二級毒品案件，經臺灣高雄地方法院
    以98年度審簡字第5918號判決判處有期徒刑5月確定，於99
    年2月1日易科罰金執行完畢。
二、詎其仍不知悔改，竟基於施用第2級毒品甲基安非他命之犯
    意，於100年6月10日下午3、4時許，在高雄市○○路附近之
    加油站廁所內，將甲基安非他命置入玻璃球內，以火燒烤吸
    食煙霧方式，施用第2級毒品甲基安非他命1次。嗣因另案於
    法務部矯正署臺東監獄執行，並於100年6月14日下午4時8分
    許，經監所採集其尿液送驗，檢驗結果呈安非他命、甲基安
    非他命陽性反應，始悉上情。
三、案經法務部矯正署臺東監獄移送臺東地方法院檢察署檢察官
    偵查起訴。
    理  由
一、本件被告王志銘所犯為毒品危害防制條例第10條第2項之罪
    ，核屬刑事訴訟法第273條之1第1項所定死刑、無期徒刑、
    最輕本刑為3年以上有期徒刑以外之罪，亦非高等法院管轄
    之第一審案件，而被告於本院行準備程序中就被訴事實為有
    罪之陳述，經告知被告簡式審判程序之旨並聽取當事人意見
    後，本院合議庭裁定由受命法官獨任進行簡式審判程序，是
    本件之證據調查，依刑事訴訟法第273條之2規定，不受同法
    第159條第1項、第161條之2、第161條之3、第163條之1及第
    164條至第170條規定之限制，合先敘明。
二、上揭犯罪事實欄第二點所示犯行，業據被告王志銘於監所、
    偵查及本院審理時坦承不諱，而被告於100年6月14日在法務
    部矯正署臺東監獄所採尿液，經採送慈濟大學濫用藥物檢驗
    中心檢驗後，證實其尿液呈安非他命類陽性反應，有該中心
    於100年6月22日所出具之濫用藥物檢驗中心檢驗總表1紙附
    卷可稽，並有臺灣臺東監獄收容人採尿檢驗登記簿1紙可資
    對照，足認被告自白與事實相符，應可採信。又甲基安非他
    命為毒品危害防制條例第2條第2項第2款所明定之第二級毒
    品，而毒品施用後於尿液中可檢出之時間，受施用劑量及頻
    率、施用方式、飲水量之多寡、個人體質及其代謝情況等因
    素影響，因個案而異，一般可檢出之時間，甲基安非他命為
    1至5天，此有行政院衛生署管制藥品管理局92年7月23日管
    檢字第0920005609號函在卷可參，綜上所述，本案事證明確
    ，被告犯行堪可認定，應依法論科。
三、按毒品危害防制條例第20條、第23條將施用毒品之刑事處遇
    程序，區分為「初犯」及「5年內再犯」、「5年後再犯」。
    依其立法理由之說明：「初犯」，經觀察、勒戒或強制戒治
    後，應為不起訴處分或不付審理之裁定；經觀察、勒戒或強
    制戒治執行完畢釋放後，「5年內再犯」者，因其再犯率甚
    高，原實施之觀察、勒戒及強制戒治既已無法收其實效，爰
    依法追訴或裁定交付審理。至於經觀察、勒戒或強制戒治執
    行完畢釋放後，「5年後再犯」者，前所實施之觀察、勒戒
    或強制戒治已足以遮斷其施用毒品之毒癮，為期自新及協助
    其斷除毒癮，仍適用「初犯」規定，先經觀察、勒戒或強制
    戒治之程序。從而依修正後之規定，僅限於「初犯」及「5
    年後再犯」二種情形，始應先經觀察、勒戒或強制戒治程序
    。倘被告於5年內已再犯，經依法追訴處罰，縱其第3次（或
    第3次以上）再度施用毒品之時間，在初犯經觀察、勒戒或
    強制戒治執行完畢釋放5年以後，已不合於「5年後再犯」之
    規定，且因已於「5年內再犯」，顯見其再犯率甚高，原實
    施觀察、勒戒或強制戒治，已無法收其實效，即應依該條例
    第10條處罰（最高法院95年第7次刑事庭會議決議、最高法
    院96年台非字第119號判決意旨均參照）。查被告於民國87
    年間因違反麻醉藥品管理條例案件，經臺灣高等法院高雄分
    院依職權裁定送觀察、勒戒後，因認無繼續施用之傾向，於
    87年8月19日釋放出所，再於89年間因施用毒品案件，經臺
    灣高雄地方法院以89年度毒聲字第6800號裁定送觀察、勒戒
    後，因有繼續施用傾向，再經臺灣高雄地方法院以89年度毒
    聲字第7906號裁定送強制戒治，嗣經臺灣高雄地方法院以90
    年度毒聲字第1943號裁定停止戒治，並於90年5月30日出所
    ，所餘期間付保護管束，並以90年度雄簡字第566號判決判
    處有期徒刑5月確定，再經臺灣高雄地方法院以90年度毒聲
    字第5769號裁定撤銷停止戒治，令入戒治處所施以強制戒治
    ，於91年4月25日期滿執行完畢。又於90年間因施用第二級
    毒品案件，經臺灣高雄地方法院以91年度易字第1327號判決
    有期徒刑10月確定，復於94年間因施用第二級毒品案件，經
    臺灣高雄地方法院以94年度易字第1034號判決判處有期徒刑
    4月確定，再於98年間因施用第二級毒品案件，經臺灣高雄
    地方法院以98年度審簡字第5918號判決判處有期徒刑5月確
    定，有刑案資料查註紀錄表、全國施用毒品案件紀錄表、矯
    正簡表及臺灣高等法院被告前案紀錄表各1份附卷可憑，是
    被告係於前揭強制戒治執行完畢釋放5年後，再犯本件施用
    第二級毒品之罪，參諸上揭說明，已無再經觀察勒戒或強制
    戒治之必要，自應依法逕予追訴處罰。綜上，被告犯行明確
    ，應依法論罪科刑。
四、核被告就犯罪事實欄第二點所示犯行，係犯毒品危害防制條
    例第10條第2項之施用第二級毒品罪。被告為供己施用而持
    有第二級毒品甲基安非他命之低度行為，為其施用之高度行
    為所吸收，不另論罪。又被告有如上揭犯罪事實欄第一點所
    載之論罪科刑及執行情形，此有臺灣高等法院被告前案紀錄
    表附卷可憑，其受有期徒刑之執行完畢後，5年以內故意再
    犯法定刑為有期徒刑之罪，為累犯，應依刑法第47條第1項
    規定加重其刑。爰審酌安非他命類藥物對於人體會產生精神
    依賴作用，濫行施用將導致大腦病變及精神變態，係足以危
    害個人健康及社會安全之管制藥物，被告曾因施用毒品犯行
    而送觀察、勒戒、強制戒治，仍無法戒除濫用毒品之惡習而
    再犯本案施用第二級毒品之罪，足見其自制力之薄弱，且漠
    視法令之禁制，亦無戒絕之決心，守法意識淡薄；又施用毒
    品，非但足以導致個人之精神障礙與性格異常，甚至造成生
    命危險，而戕害一己之身心健康，且對社會治安與他人安全
    潛藏之危害非微，況經本院審酌被告之前科紀錄，被告已有
    多次之施用毒品前科，屢犯不改，亦不宜輕判，然念及其於
    本案審理程序中已坦認犯行，態度尚佳，且其施用毒品之動
    機及目的僅在求一己快感，毒害己身，於他人之法益尚未生
    實際之侵害，兼衡酌其犯罪手段、情節、高職畢業之智識程
    度及生活狀況（搬家工人、月薪約3萬元、已婚、尚無子女）
    等一切情狀，量處如主文所示之刑。至被告用以施用甲基安
    非他命所使用之玻璃球吸食器，係被告所有且供施用甲基安
    非他命所用之物，業據被告陳明在卷（見本院卷第22頁背面
    ），應依刑法第38條第1項第2款規定，宣告沒收之。
據上論斷，依刑事訴訟法第273條之1第1項、第299條第1項前段，
毒品危害防制條例第10條第2項，刑法第11條前段、第47條第1項
、第38條第1項第2款，判決如主文。
本案經檢察官許慧珍到庭執行職務。
中    華    民    國   100    年    8     月    19    日
                    刑事第三庭    法  官  林拔群
以上正本證明與原本無異。
如不服本判決應於收受本判決後10日內向本院提出上訴書狀，並
應敘述具體理由。其未敘述上訴理由者，應於上訴期間屆滿後20
日內向本院補提理由書狀（均須按他造當事人之人數附繕本）「
切勿逕送上級法院」。
                                  書記官  鄭鈺瓊
中    華    民    國   100    年    8     月    19    日
附錄本案論罪科刑法條全文：
毒品危害防制條例第10條
施用第一級毒品者，處6月以上5年以下有期徒刑。
施用第二級毒品者，處3年以下有期徒刑。